Wilson Aparecido de Paula Junior

São Paulo - SP

(12) 98851-6090 (Celular e Whatsapp) / (12) 98260-0143 (Recado)

<u>LinkedLn:</u> linkedln.com/in/wilsonjr; wilsonjr45@gmail.com

27 anos • Brasileiro • Solteiro

Disponibilidade para viagens e mudança

Resumo de Qualificações

Carreira desenvolvida na área de **Engenharia Civil**, com experiência no acompanhamento e controle de obras, elaboração de cronograma físico-financeiro e desenvolvimento de indicadores de desempenho, agindo de acordo com os custos e prazos estabelecidos pela organização.

Formação Acadêmica

Graduação em Engenharia Civil – UNIP (Campus São José dos Campos) – dezembro, 2015

Experiência Profissional

07/2020 à 12/2020 Lideratu Consultoria e Avaliações Ltda - Me

Empresa de Consultoria

Auxiliar de Inventário

Realização de inventário patrimonial da empresa Supermercado DIA;

07/2018 à 12/2018 Construções Engenharia e Pavimentação Enpavi Ltda

Empresa de Engenharia porte do segmento de

Infraestrutura

Auxiliar Administrativo de Obra

 Lançamento de nota fiscal no sistema TOTVS, emissão e/ou verificação de medições de fornecedores, dar suporte administrativo e técnico nas áreas de recursos humanos, administração, finanças e logística; tratar de documentos variados, cumprindo todo o procedimento necessário referente aos mesmos; preparar relatórios e planilhas; executar serviços áreas de escritório.

07/2017 à 05/2018 Lideratu Consultoria e Avaliações Ltda - Me

Empresa de Consultoria

Auxiliar de Inventário

• Levantamento de todos os ativos fixos da empresa contratada.

12/2013 à 12/2015 Concremat Engenharia e Tecnologia S.A.

Empresa de Engenharia porte do segmento de Consultoria de projetos.

Fiscal Obra de Arte

 Habilidade no Controle de Qualidade da obra, assim como na preparação de relatórios técnicos e check-list dos serviços executados através do aplicativo da empresa.

Formação Complementar

- MS Project Básico Portal Udemy (4,5 horas)
- NR 18 CEPHAS
- Gestão de Projetos Site FGV SP Online (Concluído)
- Seminário Regularização de Edifícios perante o Corpo de Bombeiros (12 horas)
- Coordenação de Obras Portal Udemy (Cursando)

OBS: Conhecimento em AutoCAD 2017 2D - Nível Básico

<u>Informática</u>

Conhecimento em Pacote Office e Internet - Nível Básico.

<u>Trabalho Voluntário</u>

TETO - Brasil: ECO ESCUTANDO COMUNIDADES 2016 e 2017